【裁判字號】    87,上訴,1302
【裁判日期】    890530
【裁判案由】    違反毒品危害防制條例
【裁判全文】
臺灣高等法院高雄分院刑事判決          八十七年度上訴字第一三二號
    上訴人
    即被告      甲○○
右上訴人因煙毒案件，不服臺灣高雄地方法院八十五年度訴字第二八八四號中華民國
八十七年三月廿七日第一審判決（起訴案號：臺灣高雄地方法院檢察署八十五年度偵
字第一九六五三、二一六五二號，併辦案號：臺灣台南地方法院檢察署八十五年度偵
字第一三二０九號），提起上訴，本院判決如左：
      主      文
原判決撤銷。
甲○○連續施用第一級毒品，免刑。
海洛因壹包（淨重零點零肆公克）、殘留海洛因之針筒肆支、殘留海洛因之塑膠分裝
匙壹支，均沒收銷燬之。
      事      實
一、甲○○基於概括犯意，自民國（下同）八十五年八月十六日起至同年十一月八日
    止，連續在高雄縣茄萣鄉○○村○○路○段七七九號等地，施用第一級毒品海洛
    因多次。嗣於八十五年八月十六日下午九時許，在其上開住處，為警查獲，並扣
    得其所有之海洛因一包（淨重０．０四公克）及殘留海洛因之注射針筒四支、塑
    膠分裝匙一支（起訴書誤載為二支），復於八十五年十一月八日下午七時許，在
    台南市○○路○段九四之一號三０七室為警查獲。
二、案由台南市政府警察局、高雄縣警察局湖內分局移送臺灣高雄地方法院檢察署檢
    察官偵查起訴，及台南市政府警察局移送臺灣台南地方法院檢察署檢察官移送併
    案審理。經本院裁定送觀察勒戒，認有繼續施用毒品傾向，再裁定施以強制戒治
    ，執行期滿。
      理      由
一、前開上訴人即被告甲○○連續多次施用第一級毒品海洛因之事實，迭據被告於警
    訊及偵審中自白不諱，並有海洛因一包（淨重０．０四公克）、殘留海洛因之針
    筒四支、塑膠分裝匙一支扣案可佐，並有高雄醫學院附設中和紀念醫院，法務部
    調查局、台南市衛生局等出具之檢驗報告單、鑑定通知書、檢驗成績書等附卷足
    憑。是被告之自白與事實相符，其犯行洵堪認定。
二、查被告行為後，毒品危害防制條例於八十七年五月二十日公布，同年月廿二日起
    生效，以之與行為時之舊法肅清煙毒條例相比較結果，以裁判時之新法即毒品危
    害防制條例之規定有利於被告，自應適用新法。被告上訴意旨以量刑過重指摘原
    判決不當，雖無理由，但原判決此部分未比較新舊法為裁判，即有可議，自應由
    本院將之撤銷改判。
三、核被告所為，係犯毒品危害防制條例第十條第一項之罪。其施用第一級毒品多次
    ，時間密接，犯同一之罪名，顯係基於概括之犯意，應依連續犯規定以一罪論。
    被告持有第一級毒品之低度行為，分別為吸用之高度行為所吸收，不另論罪。被
    告經本院依職權裁定送觀察勒戒，認有繼續施用毒品傾向，再裁定施以強制戒治
    ，其間停止戒治後付保護管束，又因違反保護管束情節重大，經裁定撤銷停止戒
    治之裁定，再施以強制戒治，已執行期滿，有本院戒治執行指揮書台灣屏東戒治
    所回證附卷可稽，應依法免刑之判決。扣案之上述毒品海洛因，及殘留海洛因之
    針筒四支、塑膠分裝匙一支，因海洛因不能與針筒、塑膠分裝匙分離，整體均視
    為毒品，均依法宣告沒收銷燬之。
據上論結，應依刑事訴訟法第三百六十九條第一項前段、第三百六十四條、第二百九
十九條第一項但書、毒品危害防制條例第十條第一項、第二十三條第一項、第三十五
條第三款、第十八條第一項、刑法第十一條前段、第二條第一項但書、第五十六條，
判決如主文。
本案經檢察官張其主到庭執行職務。
中    華    民    國     八十九     年       五 月      三十      日
                              臺灣高等法院高雄分院刑事第五庭
                                  審判長法官  吳水木
                                        法官  陳朱貴
                                        法官  洪慶鐘
右正本證明與原本無異。
如不服本判決，應於判決送達後十日內向本院提出上訴狀，其未述理由者並應於提
出上訴狀後十日內向本院補提理由書（應附繕本)。
                                      書記官  陳金卿
中    華    民    國     八十九     年       六       月       一       日
                                                                        Ｋ


司法院資訊處製作；財團法人民間司法改革基金會備份。
